【裁判字號】    99,聲,132
【裁判日期】    990526
【裁判案由】    發還擔保金
【裁判全文】
臺灣高等法院民事裁定                   99年度聲字第132號
聲  請  人    旗勝科技股份有限公司
法定代理人    甲○○○
代  理  人    楊祺雄律師
              邱毓嫺律師
              蘇燕貞律師
聲請人因與相對人晶碧企業有限公司間給付貨款事件，聲請發還
擔保金，本院裁定如下：
    主  文
聲請駁回。
    理  由
一、聲請意旨略以：兩造間因給付貨款事件，聲請人於民國97年
    8月初獲本院以96年度重上字第292號判決命相對人應再給付
    聲請人新台幣6萬9123元及美金2萬8083元本息，乃於同年月
    21日依該判決向臺灣板橋地方法院提存擔保金（97年度存字
    第3388號），聲請假執行在案。現因本案業經最高法院以98
    年度台上字第2230號判決確定，聲請人已於上開訴訟終結後
    定20日以上期間催告相對人行使權利。惟相對人遲遲未能行
    使權利，為此，爰依民事訴訟法第104條第1項第3款規定，
    聲請發還該擔保金等語。
二、按訴訟終結後，供擔保人證明已定20日以上之期間，催告受
    擔保利益人行使權利而未行使，或法院依供擔保人之聲請，
    通知受擔保利益人於一定期間內行使權利並向法院為行使權
    利之證明而未證明者，法院應依供擔保人之聲請，以裁定命
    返還其提存物或保證書。前開規定於其他依法令供訴訟上之
    擔保者準用之。民事訴訟法第106條準用同法第104條第1項
    第3款著有規定。
三、經查：
(一)、聲請人與相對人間前因給付貨款事件，經本院96年度重上字
    第292號判決命相對人應再給付聲請人新台幣6萬9123元、美
    金2萬8083元及自民國95年8月19日起至清償日止按年息5﹪
    計算之利息，並諭知聲請人以新台幣31萬元或同面額之第一
    商業銀行股份有限公司高雄分行可轉讓定期存單為相對人供
    擔保後得假執行。聲請人依該判決提供擔保金，並以臺灣板
    橋地方法院97年度存字第3388號提存事件提存在案。嗣兩造
    均對本院96年度重上字第292號判決提起第三審上訴，經最
    高法院於98年11月26日以98年度台上字第2230號判決駁回兩
    造上訴確定。上開各情，業據本院調閱前開提存卷宗查明屬
    實，復有聲請人提出之本院96年度重上字第292號判決書、
    臺灣板橋地方法院97年度存字第3388號提存書、最高法院98
    年度台上字第2230號判決書暨其確定證明書等件在卷可稽（
    見臺灣板橋地方法院99年度司聲字第352號卷第6至19頁）。
    是上開訴訟業已終結甚明。
(二)、聲請人於本案訴訟終結後之99年2月5日委請律師發函定催告
    相對人於文到21日內行使權利，相對人於99年2月11日收到
    該函，有該律師信函及回執在卷可證（見臺灣板橋地方法院
    99年度司聲字第352號卷第20至27頁）。惟相對人已於99年2
    月22日具狀主張其因聲請人不當之假執行受有資金利息與貨
    款債權等損害，爰依民事訴訟法第395條及民法第184條等規
    定請求聲請人賠償新台幣300萬元本息，經臺灣板橋地方法
    院以99年度訴字第584號事件受理在案，有本院公務電話查
    詢紀錄表及起訴狀影本可憑（見本院卷第10至14頁)，堪認
    相對人已於聲請人所定期間內行使權利。從而，聲請人請求
    返還擔保金，核與民事訴訟法第104條第1項第3款規定不符
    ，應予駁回。
四、據上論結，本件聲請為無理由，爰裁定如主文。
中    華    民    國    99    年    5     月    26    日
                    民事第一庭
                        審判長法  官  張耀彩
                              法  官  林金吾
                              法  官  盧彥如
正本係照原本作成。
不得抗告。
中    華    民    國    99    年    5     月    28    日
                              書記官  鄭兆璋

司法院資訊處製作；財團法人民間司法改革基金會備份。
